臺灣高等法院臺中分院刑事判決　　　　　民國九十三年度上易字第九六六號
　　上　訴　人　臺灣彰化地方法院檢察署檢察官
　　被　　　告　乙○○
右上訴人因侵占案件，不服臺灣彰化地方法院中華民國九十三年七月二十二日第一審
判決（民國九十三年度易字第五六○號，起訴案號：臺灣彰化地方法院檢察署民國九
十三年度偵緝字第一九○號），提起上訴，本院判決如左：
　　主      文
原判決撤銷。
乙○○連續意圖為自己不法之所有，而侵占自己持有他人之物，累犯，處有期徒刑拾
月。
　　事      實
一、乙○○前曾因竊盜案件，經臺灣雲林地方法院於民國七十九年十二月六日，以七
    十九年度易字第一○四七號判決，判處有期徒刑一年六月確定，甫於八十一年四
    月二十二日執行完畢。詎仍不知悔改，緣於八十四年八月間，丙○○因與汪輝和
    間有債務尚未處理，透過汪漢福（另由檢察官為不起訴處分確定）之介紹而認識
    乙○○，在彰化縣埔鹽鄉○○村○○路四十號處，乙○○受丙○○之委託，代為
    向汪輝和催討債權新臺幣（下同）二百四十五萬元，詎其竟基於意圖為自己不法
    所有之概括犯意，先後於八十四年九月一日、八十四年十月十三日、八十四年十
    二月三十一日及八十五年間三次不詳日期，在彰化縣埔鹽鄉○○路一之二三號汪
    輝和公司處及彰化縣鹿港鎮、員林鎮等地，依次向汪輝和收取四十萬元、六十萬
    元、八十萬元、四萬元、二萬元及一萬五千元後，未將該款項交給委託人丙○○
    ，而連續將代丙○○收取保管之前開款項，加以侵占入己。嗣丙○○於九十二年
    七月十一日遇見汪輝和，欲向汪輝和催討債款時，經汪輝和告知其前已將款項交
    付乙○○，始查悉上情。
二、案經被害人丙○○訴請及彰化縣警察局鹿港分局報請臺灣彰化地方法院檢察署檢
    察官偵查起訴。
　　理      由
一、右揭犯罪事實，業據被告乙○○於偵查中、原審及本院審理時均坦承不諱，且經
    被害人丙○○於警詢、偵查中及本院審理時指訴綦詳，並據證人江漢福、汪輝和
    於警詢及偵查中證述屬實，而被告所供述歷次交付款項之時間、地點及金額，均
    核與證人汪輝和之證述內容相符，此外，復有丙○○委託乙○○代為收款之委託
    書（含簽收紀錄）、支票及收據（均影本）等件附卷可稽，足徵被告自白與事實
    相符，堪以採信。本件事證明確，被告右揭犯行洵堪認定，應依法論科。
二、核被告乙○○所為，係犯刑法第三百三十五條第一項之普通侵占罪。被告先後多
    次之侵占犯行，時間緊接，觸犯構成要件相同之罪名，顯係基於概括之犯意反覆
    為之，為連續犯，應依刑法第五十六條之規定，論以一罪，並加重其刑。又被告
    前曾因竊盜案件，經臺灣雲林地方法院判處有期徒刑一年六月確定，甫於八十一
    年四月二十二日執行完畢（翌日即二十三日出監），有臺灣高等法院被告全國前
    案紀錄表在卷足參，其於受有期徒刑執行完畢後，五年內再犯本件有期徒刑以上
    之罪，為累犯，應依刑法第四十七條之規定，遞加重其刑。原審以被告罪證明確
    ，予以論罪科刑，原無不合，惟查被告於本院審理時已與告訴人成立和解，分二
    期償還侵占款，原審未及審酌，尚有未洽，檢察官上訴意旨指原判決量刑太輕，
    雖無理由，惟原判決既有上開可議之處，自屬不能維持，應由本院將原判決撤銷
    改判，爰審酌被告犯罪之動機、目的、手段、所生之危害及已與告訴人成立和解
    等一切情狀，量處以有期徒刑十月。
據上論斷，應依刑事訴訟法第三百六十九條第一項前段、第三百六十四條、第二百九
十九條第一項前段，刑法第五十六條、第三百三十五條第一項、第四十七條，罰金罰
鍰提高標準條例第一條前段，判決如主文。
本案經檢察官甲○○到庭執行職務。
中      華      民      國　    九十三     年     九      月   二十九 　日
　　　　　　　　　　　　　　　　臺灣高等法院臺中分院刑事第十一庭
　　　　　　　　　　　　　　　　　　　　審判長法  官  李  璋  鵬
  　　　　　　　　　　　　　　　　　　　　　　法　官  蕭  錦  鍾
  　　　　　　　　　　　　　　　　　　　　　　法  官  胡  森  田
右正本證明與原本無異。
不得上訴。
　　　　　　　　　　　　　　　　　　　　　　　書記官  林  振  甫
中      華      民      國　    九十三     年     九      月   二十九 　日
                                                                        Ｉ
